【裁判字號】    98,上訴,1013
【裁判日期】    980630
【裁判案由】    偽造有價證券等
【裁判全文】
臺灣高等法院臺中分院刑事判決        98年度上訴字第1013號
上  訴  人
即  被  告  甲○○
選任辯護人  莊慶洲律師
上列上訴人因偽造有價證券等案件，不服臺灣臺中地方法院98年
度訴字第149號中華民國98年3月12日第一審判決（起訴案號：臺
灣臺中地方法院檢察署97年度偵字第14539、19081號），提起上
訴，本院判決如下：
    主  文
原判決撤銷。
甲○○共同行使偽造信用卡，累犯，處有期徒刑伍月，如易科罰
金，以新臺幣壹仟元折算壹日。附表所示簽帳單上偽造「王凱琪
」、「陳奕仁」之署押各壹枚，均沒收。
    犯罪事實
一、甲○○前於民國92年間因偽造文書案件，經臺灣臺中地方法
    院以92年度中簡字第2281號判處有期徒刑5月確定，於93年1
    月29日易科罰金執行完畢。詎其仍不知悔改，因其在臺中市
    ○區○○路1段359號「遠百企業股份有限公司臺中復興分公
    司」之愛買商場（下稱愛買復興店）配送視聽課擔任合約家
    電銷貨員，竟利用其職務之機會，與真實姓名、年籍不詳，
    綽號「小羅」、「小吉」之成年男子、楊朝欽、丙○○（業
    經原審以98年度訴字第149號判處有期徒刑1年6月)，及丁○○（楊朝欽、丁○○業經臺灣士林地方法院以97年度偵字第
    8618號起訴繫屬於臺灣士林地方法院審理中），暨真實姓名
    、年籍不詳綽號「沙萱」之成年女子共同基於行使偽造信用
    卡、行使偽造私文書及詐欺取財之犯意聯絡，於 97年5月24
    日（起訴書誤繕為5月23日)，先由綽號「小羅」之人以其00
    00000000號行動電話撥打甲○○所持有之0000000000號行動
    電話，告知甲○○，其將與丙○○、丁○○（另案由臺灣士
    林地方法院審理中）、及綽號「沙萱」之成年女子前往甲○○所任職之愛買復興店刷卡消費，並應允如刷卡成功，每臺
    筆記型電腦將給予甲○○新臺幣（下同）5000元之報酬。當
    日（5月24日)下午，「小羅」、丙○○、丁○○及與丁○○
    一起前來之「沙萱」，即至愛買復興店會合，先由「沙萱」
    至甲○○所任職之上開商場，由甲○○為之選定2臺ACER 廠
    牌之筆記型電腦，總價 5萬5698元，再由「沙萱」持偽造之
    美國運通銀行卡號00000000000000號之信用卡（未扣案），
    於同日15時22分許至櫃檯刷卡，並於簽帳單商店存根聯持卡
    人簽名欄上偽造「王凱琪」之簽名 1枚，而偽造「王凱琪」
    簽帳消費之私文書，持以交付店員而行使之，使店員陷於錯
    誤，誤認係「王凱琪」本人刷卡消費，而交付上開商品。「
    沙萱」持偽卡購得電腦走出商場與「小羅」等人會合後，「
    小羅」乃向丁○○商借偽卡使用，丁○○即將另張偽造美國
    運通銀行卡號000000000000000號之信用卡（未扣案)交予丙○○持往甲○○所任職之上開商場，由甲○○為之選定1 臺
    ACER廠牌、1臺ASUS廠牌之筆記型電腦，及1臺SONY廠牌T300
    型之數位相機，總價 6萬2379元，再由丙○○持該張偽造之
    信用卡於同日17時34分許至櫃檯刷卡，並於簽帳單商店存根
    聯持卡人簽名欄上偽造「陳奕仁」之簽名 1枚，而偽造「陳
    奕仁」簽帳消費之私文書，持以交付店員而行使之，使店員
    陷於錯誤，誤認係「陳奕仁」本人刷卡消費，而交付上開商
    品，以上行為，足以使「陳奕仁」、「王凱琪」遭受請求給
    付財產之虞、財團法人聯合信用卡處理中心對信用卡管理之
    正確性、及美國運通銀行代墊款項之危險。
二、案經臺中市警察局移送臺灣臺中地方法院檢察署檢察官偵查
    起訴。
    理    由
壹、證據能力部分：
    按「被告以外之人於審判外之陳述，雖不符刑事訴訟法第15
    9條之1至第159條之4之規定，而經當事人於審判程序同意作
    為證據，法院審酌該言詞陳述或書面陳述作成時之情況，認
    為適當者，亦得為證據。當事人、代理人或辯護人於法院調
    查證據時，知有第159條第1項不得為證據之情形，而未於言
    詞辯論終結前聲明異議者，視為有前項之同意。」刑事訴訟
    法第159條之5定有明文。查，被告及其選任辯護人，對於本
    案所援引之下列證據，於辯論終結前，對證據能力部分均未
    聲明異議，本院審酌各該證據於做成時之情狀，均查無違法
    取供之情形，以之作為本案之證據，皆屬適當，依前揭規定
    ，本判決所援引之下列證據，均有證據能力，合先敘明。
貳、實體部分：
一、訊據被告甲○○固坦承其於97年5月24日曾販售4臺筆記型電
    腦、 1臺數位相機予某不詳女子及丙○○，並將部分銷售業
    績登記在同事陳培哲名下，且0000000000號行動電話係其所
    使用等情不諱，惟矢口否認有何行使偽造信用卡、行使偽造
    私文書、詐欺取財之犯行，辯稱：伊是愛買復興店電器銷售
    人員，伊工作之內容並未經手刷卡事宜，當日販賣之筆記型
    電腦等商品，是該名女子及丙○○告知伊想購買之商品功能
    ，伊才推薦介紹該等商品，經過他們同意，伊才取貨交給他
    們。伊所使用之0000000000號行動電話雖曾於97年6月間，
    與丙○○所使用之0000000000號行動電話、綽號「小羅」所
    使用之0000000000號行動電話聯絡，然係因伊會將名片給顧
    客，顧客會打電話詢問伊有關商品的情形，伊不知丙○○及
    該名女子所使用之信用卡是偽造的云云。
二、然查：
  (一)被告曾於95年5月24日出售總價5萬5698元之ACER廠牌筆記型
    電腦2臺、及總價6萬2379元之ACER廠牌筆記型電腦1臺、ASU
    S廠牌筆記型電腦 1臺、SONY廠牌T300型數位相機1臺，且將
    該總價6萬2379元之銷售業績登記在同事陳培哲名下，上揭2
    筆消費確係以偽造之信用卡交易乙情，業據證人即愛買復興
    店家電課長張倉豪於警詢證述明確（見臺中市警察局刑案偵
    查B1卷《下稱B1卷》第76至79頁)，並有銷售單2張、簽帳單
    2張在卷可參（見B1卷第80至82頁）。
  (二)證人丁○○於原審結證稱：伊曾見過被告，97年5月間見過1
    次面，伊共去過愛買復興店2次，第1次去刷卡沒有成功，那
    1次沒有看到被告，第2次去刷卡才成功，是該次看到被告的
    。第 2次去的時候，被告跟丙○○在愛買復興路的門口，說
    沒有刷卡，所以伊才對被告特別有印象。伊是透過 1個叫「
    小羅」的人認識被告，信用卡是楊朝欽提供的，是「小羅」
    叫伊到愛買復興店刷卡，「小羅」說刷 1臺筆記型電腦要付
    給被告5000元。刷卡時都是透過車手去刷，當天車手是丙○○及叫「沙萱」的女子。第2次有刷了兩筆，第1筆是「沙萱
    」刷的，第2筆是丙○○刷的，這次用了2張卡，「沙萱」用
    1張，丙○○用1張。伊當時在車上等，車子停在愛買的附近
    。當天丙○○跟被告在愛買的門口跟伊說，只有刷過 1張卡
    ，但是事實上 2張卡都有過。丙○○從大門出來，但是電腦
    是從後門出去，電腦是交給「小羅」。當天伊沒有進去賣場
    ，伊是在門口看到被告與丙○○在說話，伊只有聽到他們兩
    個人說沒有刷卡。後來伊打電話給「小羅」，「小羅」跟伊
    說有刷，伊覺得丙○○及被告兩人在隱瞞刷了這兩臺電腦的
    部分。97年5月24日（丁○○誤為23日）當天第1次刷的那兩
    部電腦，是被告跟「沙宣」一起推出來的，當時被告沒有說
    什麼話，推出來之後電腦就放在我車上，他們（即被告及丙○○）又繼續去刷了兩部電腦等語（見原審卷第167、168頁
    ）。證人丙○○於原審亦結證稱：伊認識被告，是「小羅」
    叫伊去刷卡時，在愛買復興店認識的。「小羅」有打電話給
    被告，叫被告出來店門口，伊要進去愛買復興店購物之前，
    會先打電話給被告再次確認後，再進去刷卡。被告的電話是
    「小羅」給伊的，「小羅」在叫伊去愛買刷卡之前，先打給
    被告，伊當時也有在旁邊聽，伊跟「小羅」在車上，「小羅
    」有先打電話跟被告確認，等他們兩人講好之後，「小羅」
    再去找丁○○拿信用卡，與丁○○在愛買復興店外面會合，
    丁○○自己也有帶車手下來，就是那個女生（即「沙宣」）
    ，她出來的時候，表示那張信用卡有過了，所以「小羅」就
    跟丁○○說那張信用卡可不可以給他賺，丁○○就拿了1張
    信用卡給伊，由伊進去刷。伊進去之後直接找被告，因為他
    之前有出來跟「小羅」講過話，所以伊知道他長什麼樣子，
    伊進去之後就跟被告說要電腦，被告跟伊說，剛剛那個女生
    拿的電腦等級比較高，已經賣完了，就拿比較一般的2部筆
    記型電腦給伊，在要把電腦推出來之前，伊就刷卡了。伊跟
    丁○○去過2次，5月23日（應係5月24日）是第2次，在這之
    前伊還有去過1次，但是沒有刷卡成功。伊去愛買2次，都有
    見到被告。在97年5月23日（應係5月24日)之前幾天，不到1
    個星期，確切的時間伊忘記了，伊曾到愛買復興店，也是買
    電腦為主，這次刷卡沒有成功，也是去找被告。「小羅」在
    電話中跟被告說，他會叫1個人進去，那個人就是伊。「小
    羅」留被告的電話給伊，伊到愛買的門口，就打電話給被告
    ，伊聽了電話之後，就知道是被告。伊進去後，就挑了兩部
    電腦，因為刷卡沒有過，所以伊就趕快跑了，這次過程，伊
    跟被告沒有講什麼話，伊進去商場時，被告就知道伊要買電
    腦。97年6月3日14時14分，被告有以0000000000號行動電話
    撥打伊使用之0000000000號行動電話，印象中是說要向「小
    羅」要錢，就是要拿那個電腦過的錢。當天有來回通話很多
    次，伊打電話給被告就是講進去刷卡及拿錢的事情。被告打
    電話給伊時，「小羅」就在伊旁邊，「小羅」說他會把錢給
    被告。當時通話內容都是談97年5月24日該次刷卡酬勞的問
    題等語（見原審卷第169至17 1頁)；證人丙○○於本院亦結
    證稱：伊於警詢供述伊在交易成功（按指97年5月24日)後的
    第2天，在台中市○○路與文心南路口（按即愛買復興店附
    近)，有交5000元給被告，確為真實，而伊於原審證稱97年6
    月3日被告打電話給伊，伊說印象中，被告是要向「小羅」
    要錢，亦為真實，伊在電話中講的都是事實，被告確實有說
    「小羅」要給被告佣金，「小羅」也有叫伊要拿佣金給被告
    。伊一開始曾說過伊已經交錢給被告，後來在偵查中又改稱
    伊有要拿錢給被告，但是被告不收，嗣又改稱伊要拿錢給被
    告，「小羅」打電話給伊，叫伊把錢先拿回去，「小羅」再
    把錢交給被告，最後又改稱被告打電話給伊，要向「小羅」
    追討欠款，前後數次所供不一，是想為被告脫罪，因為刑警
    大隊在偵辦時，也將被告列為伊集團的人，伊覺得被告這樣
    很無辜。伊確實在交易成功隔天，即在愛買復興店附近交付
    5000 元給被告，伊在警察局所述都是實在等語（見本院卷
    第68、69頁）。依證人丁○○、丙○○上開所證，證人丙○○確曾於97年5月間某日、97年5月24日持偽造信用卡至被告
    所服務之愛買復興店消費，2次均是事先聯絡被告，找被告
    購買電腦，然第1次持偽造信用卡並未刷卡成功，第2次刷偽
    造信用卡才得手，綽號「小羅」於97年5月24日交易成功後
    隔日確有轉交5000元，並由丙○○交付予5000元被告收受。
    而證人丁○○雖係聽聞「小羅」告知，每刷1臺筆記型電腦
    要付給被告5000元，然參以證人丙○○於97年5月24日交易
    成功後隔日，「小羅」的確轉交5000元予丙○○，由丙○○
    交付予被告。而因當日共刷卡4臺筆記型電腦，被告僅取得
    5000元，故被告乃於97年6月3日撥打電話予丙○○欲向「小
    羅」催討其他款項，足見丁○○上開所證聽聞「小羅」告知
    ，每刷1臺筆記型電腦要付給被告5000元等情，確屬真實可
    信。被告之選任辯護人未審酌上開各項證據，認證人丁○○
    此部分所證，係屬傳聞證據，不得作為被告論罪之依據，容
    有誤會，附此敘明。
  (三)又被告所使用之0000000000號行動電話曾於97年6月2日19時
    32分51秒（通話42秒），97年6月3日11時41分06秒（通話13
    秒）、12時40分08秒（通話7秒)、12時58分46秒（通話4秒)
    、13時18分40秒（通話38秒)、13時35分46秒（通話43秒)、
    14時03分38秒（通話32秒）、14時50分50秒（通話31秒）、
    15時21分34秒（通話67秒）、16時31分51秒（通話169秒)、
    16時36分25秒（通話58秒）、17時12分07秒（通話10秒）、
    18時20分33秒（通話5秒）、18時37分11秒（通話9秒）、18
    時38分14秒（通話48秒）、18時51分58秒（通話23秒）、20
    時29分53秒（通話40秒）、21時40分54秒（通話34秒），97
    年6月4日11時37分07秒（通話35秒）、12時26分12秒（通話
    4秒）、12時28分33秒（通話38秒)、12時31分42秒（通話70
    秒）、12時49分52秒（通話40秒）、13時25分29秒（通話24
    秒）、13時26分14秒（通話23秒）、13時41分46秒（通話10
    秒）、14時20分25秒（通話72秒）、14時41分01秒（通話60
    秒）、16時43分09秒（通話106秒)、19時15分10秒（通話81
    秒）、22時31分33秒（通話61秒）、22時45分16秒（通話17
    秒）、22時47分11秒（通話117秒)、22時55分12秒（通話15
    秒）、23時04分02秒（通話50秒）、23時05分30秒（通話16
    秒），97年6月5日10時50分59秒（通話31秒）、12時07分07
    秒（通話37秒）、12時07分59秒（通話15秒）、12時33分28
    秒（通話20秒）、12時41分49秒（通話11秒）、12時43分40
    秒（通話47秒）、12時53分42秒（通話42秒）、13時05分09
    秒（通話51秒）、14時20分06秒（通話104秒)、15時13分42
    秒（通話18秒）、16時58分10秒（通話29秒）、18時20分45
    秒（通話9秒)、18時23分49秒（通話149秒)、18時36分06秒
    （通話70秒）、18時38分03秒（通話44秒）、18時52分54秒
    （通話56秒）、19時01分55秒（通話69秒），97年6月7日10
    時39分09秒（通話44秒）、12時03分46秒（通話82秒）、12
    時21分48秒（通話31秒）、13時04分15秒（通話10秒）、13
    時09分48秒（通話27秒）、13時14分44秒（通話23秒）、13
    時16分18秒（通話56秒）、13時45分50秒（通話38秒）、13
    時47分47秒（通話28秒）、13時48分37秒（通話22秒）、13
    時57分13秒（通話42秒）、14時07分08秒（通話83秒）、15
    時10分48秒（通話107秒)、18時29分44秒（通話63秒）、18
    時45分57秒（通話41秒），97年6月8日11時24分42秒（通話
    136秒）、12時43分10秒（通話79秒)、12時54分14秒（通話
    47秒）、12時57分40秒（通話4秒)、13時04分47秒（通話13
    秒）、13時09分01秒（通話27秒）、15時22分13秒（通話78
    秒），97年6月9日9時59分18秒（通話169秒）、11時01分17
    秒（通話60秒）、15時01分30秒（通話30秒）、16時16分05
    秒（通話95秒）、19時32分21秒（通話73秒）、19時37分30
    秒（通話69秒）、19時48分26秒（通話153秒)、19時55分37
    秒（通話68秒）、20時13分52秒（通話72秒）、20時24分28
    秒（通話54秒)，97年6月10日13時12分22秒（通話40秒）、
    15時52分26秒（通話74秒），與綽號「小羅」人所持用之00
    00000000號行動電話聯絡；於97年6月3日14時14分23秒（通
    話48秒）、14時34分01秒（通話8秒)、14時53分28秒（通話
    27秒）、15時02分27秒（通話42秒），97年6月8日15時07分
    03秒（通話32秒）與證人丙○○所使用之0000000000號行動
    電話聯絡，有被告上揭行動電話雙向通聯紀錄附卷可參（見
    B1卷第398至438頁），被告所使用之行動電話與「小羅」及
    證人丙○○，於97年6月2日至同年月10日間，通話次數十分
    頻繁，甚且於深夜11時許尚有聯絡，而每次通聯之時間，最
    短為 4秒，最多為169秒，大多未超過60秒，另超過100秒者
    亦僅 8次。被告雖辯稱：伊與「小羅」都是在討論產品之相
    關問題云云（見本院卷第14頁）。然一般顧客豈可能僅為詢
    問商品事項而與銷售人員為如此密集、頻繁之聯絡？況若確
    係詢問產品之相關問題，亦不可能於如此密集之時間聯絡多
    次，而每次詢問之時間又不長，參以「小羅」所屬之偽卡集
    團，其犯案模式，係詐得商品後銷贓圖利，並非詐得商品供
    己使用，又何庸撥打電話詢問被告有關商品之問題，被告上
    開所辯，顯與常情有悖，不足採信。
  (四)綜上所述，被告既已明知丙○○於97年5月24日之前（即5月
    中旬)，第1次前往愛買復興店持卡消費時，因偽卡無法順利
    刷卡而購物未成，其竟於丙○○與丁○○等人第 2次再至愛
    買復興店持偽卡購物時，又與丙○○等人會合，再由「沙宣
    」、丙○○先後持偽卡進入商場購物，且事後至少已取得丙○○所交付之5000元，足見被告與丙○○等人確有持偽卡詐
    購商品之犯意聯絡及行為分擔，被告所辯，要屬事後卸責之
    詞，不足採信。本件事證明確，被告犯行洵堪認定，應予依
    法論科。
  (五)至證人丙○○就有無交付5000元予被告乙節，其於警詢係證
    稱：實情被告都知道，伊在交易成功的第 2天在臺中市○○
    路與文心路口交5000元給被告等語（見B1卷第26頁）；其於
    偵查中即改稱：「小羅」的確有在愛買復興店附近的車上交
    給伊5000元，要伊下車拿給被告，時間是在伊去愛買刷卡購
    物的那一天，伊拿5000元要給被告，但被告不收，因為被告
    說不認識伊等語（見偵字第14539號卷第27、76頁)；其於原
    審又改稱：當天刷卡成功後，「小羅」有說等被告出來後，
    他要拿錢給被告，但是伊沒有看到「小羅」拿錢給被告等語
    （見原審卷第170頁)，證人丙○○所證前後雖不一致，惟為
    何不一致之原因，證人丙○○已於本院證述明確（即刑警大
    隊在偵辦時，亦將被告列為是偽卡集團的人，丙○○認為被
    告這樣很無辜，為了想替被告脫罪，故前後供述不一），而
    審酌本案現有之證據，被告僅係配合該偽卡集團之成員詐購
    商品，而牟取不法利益，並非該偽卡集團之成員，是證人丙○○於本院所證，其為何前後陳述不一之原因，確屬有據，
    自不能因證人丙○○所證前後不一，即為有利於被告之認定
    ，附此敘明。
  (六)被告之選任辯護人於本院雖另聲請傳訊證人丁○○以查明「
    小羅」之真實姓名；另聲請傳訊證人張倉豪，以證明客戶持
    信用卡刷卡購物未過，被告有無提供任何助力讓該卡得以刷
    卡通過云云。惟證人丁○○並不知「小羅」之真實身份，業
    據其於警詢供明在卷（見B1卷第63頁）；而是否能順利完成
    刷卡之手續，端視刷卡機能否讀取該信用卡，與被告有無提
    供助力無關，況本案事證已明，本院認無再傳訊丁○○及張
    倉豪之必要，附此敘明。
三、核被告所為，係犯刑法第201條之1第2項之行使偽造信用卡
    罪、同法第216條、第210條之行使偽造私文書罪、同法第33
    9條第1項之詐欺取財罪。被告與楊朝欽、丙○○、「小羅」
    、「小吉」、「沙萱」等成年人及丁○○彼此間，互有犯意
    聯絡及行為分擔，應論以共同正犯。丙○○、「沙萱」之女
    子在簽帳單商店存根聯持卡人簽名欄上偽造署名之行為，係
    偽造該等私文書之部分行為，又偽造該等私文書之低度行為
    為行使各該私文書之高度行為所吸收，不另論罪。丙○○與
    「沙萱」雖係於不同之時間，先後持偽卡詐購商品，然就當
    日之犯行而言，被告與丙○○、「沙萱」等人，係先在愛買
    復興店會合後，基於同1個犯意聯絡，選定同1個商場犯案，
    是被告與丙○○、「沙萱」等人先後兩次持偽卡詐購商品之
    行為，應認係接續犯罪，而僅各論 1個行使偽造信用卡罪、
    行使偽造私文書罪及詐欺取財罪。被告與丙○○、「沙宣」
    等人係以同1個行使行為，而犯上開3罪，為想像競合犯，應
    從一重論以行使偽造信用卡罪。被告前於92年間，因偽造文
    書案件，經臺灣臺中地方法院以92年度中簡字第2281號判處
    有期徒刑5月確定，於93年1月29日易科罰金執行完畢，有臺
    灣高等法院被告前案紀錄表在卷可參，其於受有期徒刑執行
    完畢後，5 年內再犯本案有期徒刑以上之罪，為累犯，應依
    刑法第47條第1項之規定，加重其刑。
四、原審以被告罪證明確，予以論罪科刑，固非無見。惟原審認
    ：「被告與綽號『小羅』、「小吉」之成年男子、丙○○另
    共同基於行使偽造信用卡、詐欺取財之犯意聯絡，由綽號『
    小羅』先以其0000000000號行動電話聯絡被告之0000000000
    號行動電話，告知丙○○前往被告所任職之愛買復興店商場
    刷卡消費之時間後，於 97年5月中旬某日，綽號『小羅』即
    駕車搭載丙○○前往上揭商場，由被告選定 2臺筆記型電腦
    後，丙○○即持綽號『小羅』所交付不詳卡號之偽造信用卡
    刷卡，然因該偽造信用卡無法刷卡而未得手。」之犯行，與
    檢察官已起訴並經論罪之上開犯行間，屬接續犯之實質上一
    罪關係，此部分雖未經起訴，因為起訴效力所及，故應併予
    審理。然按刑法所稱之接續犯，係指行為人之數行為於同時
    同地或密切接近之時地實行，侵害同一之法益，各行為之獨
    立性極為薄弱，依一般社會健全觀念，在時間差距上，難以
    強行分開，在刑法評價上，以視為數個舉動之接續實行，合
    為包括之一行為予以評價，較為合理始足當之（例如在同一
    時地，接續施用二包以上毒品，於刑法刪除連續犯規定之前
    ，自始即認為屬於接續犯）。如主觀上雖基於一個概括犯意
    ，客觀上有先後數行為，逐次實行而具連續性，其每一前行
    為與次行為，依一般社會健全觀念，在時間差距上，可以分
    開，在刑法評價上，各具獨立性，每次行為皆可獨立成罪，
    構成同一之罪名者，於94年2月2日修正公布之刑法施行前，
    固應依連續犯，論以一罪，但修正後新法，因連續犯之規定
    已刪除，自應一罪一罰，始符合法律修正之本旨。查，被告
    所犯上開經起訴論罪科刑之犯行，其犯罪時間係 97年5月24
    日（起訴書誤載為97年5月23日下午)，與被告另次所犯未經
    起訴之部分，其犯罪時間則係97年5月中旬，2次犯行相隔約
    1 星期，並非同時同地或於密切接近之時間為之，且被告所
    犯上開2次犯行，各次於行為完成後，均可獨立成罪，故該2
    次犯行，依一般社會觀念及刑法評價，均應認係獨立犯罪，
    而非接續犯一罪，並無實質上一罪之關係，原審就檢察官未
    起訴之犯罪（即97年5月中旬)，依接續犯一罪之關係，併予
    審理，即有未洽。被告上訴意旨猶執前詞否認犯罪，指摘原
    判決不當，雖無理由，但原判決既有上開可議之處，即有未
    洽，自應由本院將原判決撤銷改判。爰審酌被告為圖私利，
    利用其職務上之機會，而與偽造信用卡集團共同冒用他人名
    義詐取財物，應予非難，犯後矢口否認犯罪，態度非佳，兼
    衡其犯罪之動機、目的、手段、智識程度、所得利益等一切
    情狀，量處如主文所示之刑，併諭知易科罰金之折算標準。
    附表編號1、2所示簽帳單上偽造「王凱琪」、「陳奕仁」之
    署押各1枚，不問是否屬被告所有，均應依刑法第219條規定
    宣告沒收。至前揭偽造之信用卡，並未扣案，雖該等信用卡
    係供「小羅」、丁○○等犯罪集團所用之物，然本案案發迄
    今已逾1年1月，亦未發現該集團另以該等偽卡犯案，應認已
    滅失，爰不另為沒收之諭知。
五、檢察官於起訴書中，原雖起訴被告與丙○○、「小羅」、「
    小吉」、丁○○、某女（即「沙宣」）、楊朝欽等人，於97
    年 5月23日下午，由「沙宣」與丙○○各持不詳卡號之偽造
    信用卡詐購4臺筆記型電腦及1臺相機；而對被告與丙○○等
    人於97年5月24日15時22分，在愛買復興店行使偽造卡號000
    00000000000號信用卡，在簽帳單上偽造「王凱琪」之署名1
    枚；另於同日17時34分許，在同一地點，行使偽造卡號0000
    00000000000號信用卡，在簽帳單上偽造「陳奕仁」之署名1
    枚，詐取家電之部分，以犯罪嫌疑不足，而於理由欄中敘明
    不另為不起訴之處分（見原審卷第9頁反面之起訴書)。惟查
    ，就檢察官原起訴被告於 97年5月23日下午之該次犯行，依
    起訴書所載之犯罪情節，及卷附之銷售單、簽帳單所示（見
    B1卷第80至82頁)，其犯罪時間應係97年5月24日15時22分及
    17時34分之該次犯行，因檢察官將該次犯行之時間誤認為係
    97年5月23日下午，遂就97年5月23日之該次犯行起訴，另於
    起訴書之理由欄敘明臺中市警察局另行移送有關被告於97年
    5 月24日之該次犯行，因罪嫌不足，不另為不起訴之諭知。
    然本案既僅有1個犯罪事實，純因檢察官將1個犯罪事實，誤
    認為2個（即97年5月23日及24日)，致就同1個犯罪事實，同
    時提起公訴，又於起訴書中誤為不另為不起訴之諭知，檢察
    官不另為不起訴諭知之部分，容有違誤，自不生效力，附此
    敘明。而被告是否於 95年5月中旬另涉犯上開行使偽造信用
    卡罪及詐欺取財未遂罪嫌；及於97年6月1日另涉犯行使偽造
    信用卡罪、行使偽造私文書罪及詐欺取財罪（參證人張倉豪
    於警詢之證述《見B1卷第71、72頁》、銷售單《見B1卷第75
    頁》、簽帳單《見B1卷第261頁》)，應由檢察官另行偵辦。
據上論斷，應依刑事訴訟法第369條第1項前段、第364條、299條
第1項前段，刑法第28條、第201條之1第2項、第216條、第210條
、第339條第1項、第55條、第47條第1項、第41條第1項前段、第
219條，刑法施行法第1條之1第1項、第2項前段，判決如主文。
本案經檢察官乙○○到庭執行職務。
中    華    民    國    98    年    6     月    30    日
            刑事第十庭    審判長法  官  林  照  明
                                法  官  林  欽  章
                                法  官  蔡  名  曜
以上正本證明與原本無異。
如不服本判決應於收受送達後10日內向本院提出上訴書狀，其未
敘述上訴之理由者，並得於提起上訴後10日內向本院補提理由書
（均須按他造當事人之人數附繕本）「切勿逕送上級法院」。
                                書記官  劉  恒  宏
中    華    民    國    98    年    7     月    1     日
附錄論罪科刑法條
中華民國刑法第339條
意圖為自己或第三人不法之所有，以詐術使人將本人或第三人之
物交付者，處5年以下有期徒刑、拘役或科或併科1千元以下罰金
。
以前項方法得財產上不法之利益或使第三人得之者，亦同。
前二項之未遂犯罰之。
中華民國刑法第216條
行使第 210 條至第 215 條之文書者，依偽造、變造文書或登載
不實事項或使登載不實事項之規定處斷。
中華民國刑法第210條
偽造、變造私文書，足以生損害於公眾或他人者，處 5 年以下有
期徒刑。
中華民國刑法第201條之1
意圖供行使之用，而偽造、變造信用卡、金融卡、儲值卡或其他
相類作為簽帳、提款、轉帳或支付工具之電磁紀錄物者，處1 年
以上7 年以下有期徒刑，得併科3萬元以下罰金。
行使前項偽造、變造之信用卡、金融卡、儲值卡或其他相類作為
簽帳、提款、轉帳或支付工具之電磁紀錄物，或意圖供行使之用
，而收受或交付於人者，處5年以下有期徒刑，得併科3萬元以下
罰金。
附表
  1.97年5月24日15時22分愛買復興店簽帳單上偽造「王凱琪」
    署押1枚。
  2.97年5月24日17時34分愛買復興店簽帳單上偽造「陳奕仁」
    署押1枚，均沒收。


司法院資訊處製作；財團法人民間司法改革基金會備份。
